---
title: "073HSR"
output: html_document
date: "2026-05-07"
---
文献信息
标题：The Interactive Effects of Ambivalence and Certainty on Political Opinion Stability
作者：Andrew Luttrell, Richard E. Petty, Pablo Briñol, Benjamin C. Wagner
年份：2016
期刊：Journal of Experimental Social Psychology
Paper ID：rjb
OSF 项目地址：https://osf.io/e7zb2/
1. 研究内容简要概括
该研究探讨了态度矛盾性（对同一事物的正面和负面评价并存）与态度确定性（个体对自己态度的确信程度）如何共同影响政治观点的稳定性。核心假设是：当人们的态度矛盾性较高时，确定性对观点稳定性的促进作用会减弱甚至逆转。研究通过实验操纵或测量矛盾性与确定性，并追踪政治观点随时间的变化（或抵制说服的程度），检验二者的交互效应。

2.复现环境搭建
R 环境配置：在 RStudio 中新建项目，将 OSF 下载的代码和数据文件放入项目根目录。
安装所需包：检查分析脚本中 library() 或 require() 调用了哪些包（常见的有 psych、ggplot2、lmtest、interactions 等），预先安装。
数据格式转换：如果原始数据为 SPSS 格式（.sav），使用 haven::read_sav() 导入；若为 CSV，则用 read.csv()。

安装包
```{r setup, include=FALSE}
# 安装包（如未安装请先运行）
install.packages(c("tidyverse", "psych", "interactions", "ggplot2", "haven"))
library(tidyverse)
library(psych)
library(interactions)
library(ggplot2)
library(haven)
```

数据读取
```{r cars}
# 读取数据 (CSV)
df1 <- read.csv("study1_data.csv", stringsAsFactors = FALSE)

# 若为 SPSS 格式 (.sav) 则使用 haven::read_sav()
# df1 <- haven::read_sav("study1_data.sav")
```


数据清洗
```{r pressure, echo=FALSE}
# 假设各题项列名为 A1, A2, ..., C1, C2, ...，请根据实际列名修改

# 反向计分函数（假设量表为 1-7 点）
reverse_score <- function(x, max = 7, min = 1) {
  (max + min) - x
}

# 对矛盾性量表进行反向计分
# 假设反向题为 A2, A5
df1 <- df1 %>%
  mutate(
    A2_r = reverse_score(A2),
    A5_r = reverse_score(A5)
  )

# 计算矛盾性均值（反向题已替换）
amb_items <- c("A1", "A2_r", "A3", "A4", "A5_r", "A6")
df1$ambivalence <- rowMeans(df1[, amb_items], na.rm = TRUE)

# 确定性直接取均值（假设无反向）
cert_items <- c("C1", "C2", "C3", "C4")
df1$certainty <- rowMeans(df1[, cert_items], na.rm = TRUE)

# 检查缺失值，如有必要可进行多重插补或直接剔除
df1 <- df1[complete.cases(df1[, c("ambivalence", "certainty", "stability")]), ]
```

描述统计
```{r pressure, echo=FALSE}
# 选择关键变量计算均值、标准差
desc_stats <- df1 %>%
  select(ambivalence, certainty, stability) %>%
  describe() %>%
  select(mean, sd, min, max, n)

print(desc_stats)

cor_matrix <- cor(df1[, c("ambivalence", "certainty", "stability")], use = "pairwise")
print(cor_matrix)
```


交互效应回归
```{r pressure, echo=FALSE}
# 中心化
df1 <- df1 %>%
  mutate(
    c_ambiv = scale(ambivalence, scale = FALSE),
    c_cert  = scale(certainty, scale = FALSE)
  )

# 拟合模型
model1 <- lm(stability ~ c_ambiv * c_cert, data = df1)
summary(model1)

# 使用 interactions 包中的 sim_slopes 函数
sim_slopes(model1, pred = c_cert, modx = c_ambiv,
           johnson_neyman = FALSE)  # 若样本较小可关闭 J-N

# 若想自定义条件值（例如 16th, 50th, 84th 百分位数或 ±1 SD）
sim_slopes(model1, pred = c_cert, modx = c_ambiv,
           cond_x = c("Low" = -1, "Mean" = 0, "High" = 1))  # 需先确保变量已标准化
```

可视化
```{r pressure, echo=FALSE}
#
interact_plot(model1, pred = c_cert, modx = c_ambiv,
              plot.points = TRUE,
              modx.values = "plus-minus", # ±1 SD
              x.label = "Certainty (centered)",
              y.label = "Political Opinion Stability",
              legend.main = "Ambivalence")

ggsave("study1_interaction.pdf", width = 6, height = 5)
```

构建 Shiny App 复现报告
```{r pressure, echo=FALSE}
library(shiny)
library(ggplot2)
library(interactions)

ui <- fluidPage(
  titlePanel("Luttrell et al. (2016) Replication"),
  sidebarLayout(
    sidebarPanel(
      selectInput("study", "Select Study:", choices = c("Study 1", "Study 2")),
      hr(),
      p("Interactive effects of ambivalence and certainty on political opinion stability.")
    ),
    mainPanel(
      tabsetPanel(
        tabPanel("Descriptives", verbatimTextOutput("desc")),
        tabPanel("Regression Output", verbatimTextOutput("reg")),
        tabPanel("Interaction Plot", plotOutput("plot"))
      )
    )
  )
)

server <- function(input, output) {
  data <- reactive({
    if (input$study == "Study 1") {
      df1
    } else {
      df2  # 需事先载入的另一个数据集
    }
  })
  
  model <- reactive({
    lm(stability ~ c_ambiv * c_cert, data = data())
  })
  
  output$desc <- renderPrint({
    psych::describe(data()[, c("ambivalence", "certainty", "stability")])
  })
  
  output$reg <- renderPrint({
    summary(model())
  })
  
  output$plot <- renderPlot({
    interact_plot(model(), pred = c_cert, modx = c_ambiv,
                  plot.points = TRUE, modx.values = "plus-minus")
  })
}

shinyApp(ui, server)
```


